臺灣高等法院高雄分院刑事判決　　　　 94年度上訴字第370號
上　訴　人
即　被　告　甲○○
選任辯護人　王文雄　律師
上　訴　人
即　被　告　丁○○
選任辯護人　林復華　律師
選任辯護人　林柏瑞　律師
上列上訴人因被告違反槍砲彈藥刀械管制條例案件，不服臺灣高
雄地方法院93年度重訴字第48號中華民國94年2月2日第一審判決
（起訴案號：臺灣高雄地方法院檢察署92年度偵字第23615號）
，提起上訴，本院判決如下：
    主  文
上訴駁回。
    事  實
一、甲○○及丁○○均明知衝鋒槍為管制物品，非經中央主管機
    關許可，不得擅自持有、販賣，詎甲○○竟意圖販賣牟利，
    於民國92年11月中旬某日15時許，在高雄縣大寮鄉○○村○
    ○路上之冠穎檳榔攤旁空地，以每枝新臺幣（下同）35萬元
    之價格，向真實姓名、年籍不詳綽號「小胖」之成年男子販
    入具有殺傷力之仿STEN MK II型口徑9 釐米制式衝鋒槍製造
    之仿造衝鋒槍4 枝（槍枝管制編號為0000000000至00000000
    00號，含彈匣8 個）後，再與丁○○共同基於販賣仿造衝鋒
    槍之犯意聯絡，與代號「乙○」（真實姓名、年籍詳卷）之
    成年男子約妥以每枝40萬元至42萬元不等之價格出售其中1
    枝至3 枝，並相約於同月24日16時20分許，在高雄市左營區
    金獅湖保安宮（下稱保安宮）前洽談實際買賣之數量、金額
    及當場進行交易。甲○○遂於同月24日16時許，將衝鋒槍3
    枝（槍枝管制編號為0000000000至0000000000號，含彈匣6
    個）分別置於其所有之羽毛球拍袋子3 只內，駕駛不知情之
    友人王瑞杉所有之車牌號碼8S-5717 號自用小客車，載運至
    保安宮左側公園道路旁，丁○○亦駕駛不知情之友人高振盛
    所有之車牌號碼YI-6382 號自用小客車抵達，丁○○將其自
    小客車停放在公園道路旁，並將甲○○車上之羽毛球拍袋子
    及袋內之衝鋒槍3 枝（含彈匣6 個）搬運至其所駕駛之YI-6
    382 號車後車廂內藏放後，丁○○再改搭乘甲○○駕駛之8S
    -5717 號車共同前往保安宮前時，經警據報攔檢而未遂，並
    於同日17時45分許，經由丁○○之供述在丁○○之上開自用
    小客車後車廂內搜索查扣衝鋒槍3 枝（含彈匣6 個）及甲○
    ○所有供犯罪所用之羽毛球拍袋子3 只，再於同日23時45分
    許，由甲○○帶領員警前往高雄縣大寮鄉○○村○○路明天
    寺（下稱明天寺）旁廣場之樹叢下扣得甲○○藏放之衝鋒槍
    1 枝（槍枝管制編號為0000000000號，含彈匣2 個），始悉
    上情。
二、案經雲林縣政府警察局斗南分局報告臺灣高雄地方法院檢察
    署檢察官偵查起訴。
    理  由
壹、程序方面：
    按搜索，應用搜索票。除法律另有規定外，實施刑事訴訟程
    序之公務員因違背法定程序取得之證據，其有無證據能力之
    認定，應審酌人權保障及公共利益之均衡維護。刑事訴訟法
    第128 條第1 項及第158 條之4 分別定有明文。經查，本件
    雲林縣政府警察局斗南分局警員未向法院聲請核發搜索票，
    即於92年11月24日17時45分許，在被告丁○○停放於保安宮
    左側公園道路旁之車牌號碼YI-6382 號自用小客車後車廂內
    ，搜索查扣衝鋒槍3 枝（含彈匣6 個）及羽毛球拍袋子3 只
    ，再循線於明天寺旁廣場之樹叢下查扣衝鋒槍1 枝（含彈匣
    2 個），嗣向原審法院陳報搜索結果，業經原審法院於同月
    28 日 以92年度急搜字第65號裁定原搜索程序撤銷等情，分
    別有雲林縣政府警察局斗南分局搜索扣押筆錄、扣押物品目
    錄表及上開裁定影本各1 份附卷可稽，則前揭執行搜索過程
    違背法定程序之事實，堪予認定。惟本院審酌本件被告等販
    賣衝鋒槍之犯行屬死刑、無期徒刑或7 年以上有期徒刑之重
    罪，其等於聯繫交易事宜之際，必然心存戒慎、警惕，則偵
    辦警員顯難於事前查悉本件衝鋒槍確切之藏放位置、交易時
    間及地點等細節，即難以預先確定執行搜索之時間及地點據
    以聲請核發搜索票，而有逕行搜索之急迫必要性。嗣於偵辦
    警員接獲被告甲○○欲出售上開衝鋒槍之線報後，因該等衝
    鋒槍已另行搬運至被告丁○○駕駛之車牌號碼YI-6382 號自
    用小客車後車廂內藏放，致偵辦警員在被告甲○○駕駛之車
    牌號碼8S-5717 號自用小客車內搜索無著，始再循線於車牌
    號碼YI-6382 號自用小客車後車廂內搜索查扣上開衝鋒槍，
    則自上開執行搜索之過程以觀，尚難認承辦警員主觀上有何
    不法意圖，客觀上有何侵害被告等之權益或違背法定程序情
    節重大之情事。反觀扣案之衝鋒槍經送鑑定後，確定均機械
    性能良好，可擊發同口徑制式子彈而具有殺傷力，此有內政
    部警政署刑事警察局93年2 月24日刑鑑字第0920230347號槍
    彈鑑定書1 份可參，足見扣案衝鋒槍之數量非少，性能頗佳
    ，且殺傷力甚鉅，如未能及時查扣而供人不法使用，顯有嚴
    重危害社會治安之虞，自堪認被告等之犯罪情節及所生危害
    均屬重大。從而，衡之本件執行搜索之警員違背法定程序之
    情節尚屬輕微，其取得之證據及用資證明之犯罪事實攸關社
    會公共利益甚為重大等情，本院認本件違背搜索之法定程序
    所取得之上開衝鋒槍，應有證據能力。
貳、實體部分：
一、訊據被告等均矢口否認有何販賣衝鋒槍之犯行，被告甲○○
    辯稱：在保安宮左側公園道路旁查扣之衝鋒槍3 枝是被告丁
    ○○所有，我於案發當日僅陪同被告丁○○前往保安宮尋找
    友人，而對被告丁○○載運衝鋒槍之目的毫無所悉，又於明
    天寺所查扣之衝鋒槍1 枝係遭警員栽贓云云；被告丁○○則
    辯稱：上開衝鋒槍3 枝是被告甲○○所有，我於案發當日是
    陪同被告甲○○前往保安宮尋找友人，我依約駕車至保安宮
    左側公園之道路旁改搭被告甲○○之車時，被告甲○○叫我
    將置於右前座位之羽毛球拍袋子3 只搬至我所駕駛之車內放
    置，我上車未久即遭警攔檢查獲，我不知羽毛球拍袋子內放
    置衝鋒槍云云，經查：
  (一)被告甲○○及丁○○於92年11月24日16時許，分別駕駛車牌
    號碼8S-5717 號及YI-6382 號自用小客車前往保安宮左側公
    園之道路旁會合，被告丁○○將車停放該處並改搭被告甲○
    ○之車前往保安宮時，為警當場查獲，並於同日17時45分許
    ，在被告丁○○之車內扣得置於羽毛球拍袋子3 只內之衝鋒
    槍3 枝（槍枝管制編號為0000000000至0000000000號，含彈
    匣6 個），再於同日23時45分許，經警偕同被告等前往明天
    寺旁廣場之樹叢下扣得衝鋒槍1 枝（槍枝管制編號為000000
    0000號，含彈匣2 個）等事實，為被告等所自承不諱，核與
    證人即警員陳東山於原審及本院證述之情節相符（見原審卷
    第65頁，本院卷第169 至170 頁），復有雲林縣政府警察局
    斗南分局搜索扣押筆錄、扣押物品目錄表各2 份及照片8 張
    附卷可稽，暨衝鋒槍4 枝、羽毛球拍袋子3 只扣案足憑。
  (二)扣案之衝鋒槍4 枝經送內政部警政署刑事警察局以性能檢驗
    法、制式子彈試射法及比對顯微鏡比對法鑑驗之結果，認均
    係仿STEN MK II型口徑9 釐米制式衝鋒槍製造之仿造衝鋒槍
    ，射擊模式為半自動、全自動，扳機運作方式為複動，保險
    型式為保險扭保險，彈匣型式為雙排，機械性能良好，可擊
    發同口徑制式子彈而認具有殺傷力，此有內政部警政署刑事
    警察局93年2 月24日刑鑑字第0920230347號槍彈鑑定書1 份
    存卷可查。而刑事警察局為國內槍彈鑑定之專精機關，其既
    已就扣案衝鋒槍之仿製廠牌、型號、射擊模式、扳機運作方
    式、保險型式、彈匣型式及機械性能等事項詳為鑑識，並實
    際裝填同口徑之制式子彈試射確認，復逐一詳載於上開槍彈
    鑑定書，則前開鑑定結果自得採為認定被告等犯罪事實之依
    據。從而，扣案之衝鋒槍4 枝均係仿STEN MK II型口徑9 釐
    米制式衝鋒槍製造之仿造衝鋒槍，可發射制式子彈而具有殺
    傷力之事實，堪予認定。
  (三)被告甲○○於警詢時供稱：「（問：你說你和秋生見面的目
    的就是為了買賣槍枝，是否屬實？）對。... （問：你說你
    準備以1 枝約40到42萬元之價格交易這3 枝槍枝？）有這樣
    想，也順便聽聽他的說法。但是還沒見面交涉。... （問：
    槍枝來源？）我向1 名叫『小胖』男子購買。（問：多久前
    買的？）超過1 個禮拜，詳細時間不記得，某日下午3 、4
    時左右在高雄縣大寮鄉○○村○○○路1 家冠穎檳榔攤旁空
    地交易。... 我以1 枝槍35萬元之價格購入，沒有附子彈，
    總共買4 枝槍，交易價格共是140 萬元。」等語；於偵訊時
    亦供稱：「扣案物是我買的，我於1 星期前在大寮鄉○○路
    旁廣場以1 把35萬元買的，... 我知道有殺傷力。」、「我
    於92年11月十幾日在大寮公園及光明路口冠穎檳榔攤，以1
    枝30萬，向綽號『小胖』買的，我以現金交付。」（偵卷第
    16、53頁反面）；於原審法院羈押訊問時再供稱：「我是1
    星期前購入的，我是在大寮鄉○○村○○○○路旁的檳榔攤
    向1 名綽號『小胖』的約35歲的男子購買的。... 我準備轉
    賣他人賺取差額。... 警察問我1 把要賣多少，我說1 把約
    40至42萬元。（問：是否遭到刑求）沒有。」等語（原審法
    院92年度聲羈字第725 號卷第5 、6 頁）。依被告甲○○之
    前揭供詞以觀，其就意圖牟利而販入並轉賣扣案衝鋒槍之時
    間、地點、數量、價格及對象等細節均自白甚明，且除販入
    之金額外，其餘供述內容均前後相符，復有衝鋒槍4 枝（含
    彈匣8 個）扣案足憑，再被告甲○○於警詢時之供述業經原
    審法院當庭勘驗錄音帶確認無訛，有勘驗筆錄可參（原審卷
    第141 、142 頁），且其亦自承為前揭自白時，並無遭受刑
    求等非出於自由意願之情事，足證被告甲○○前開自白應係
    出於其自由意思所為，殆無疑義。又販賣衝鋒槍之犯行係死
    刑、無期徒刑或7 年以上有期徒刑之重罪，被告甲○○應無
    刻意虛構不利於己之事實而招致刑事訴追之理，況如其並未
    與人相約洽談有關交易槍械之事宜，何必甘冒為警查獲之風
    險，無端載運衝鋒槍3 枝前往保安宮？綜上各節，足認被告
    甲○○自白其向「小胖」販入扣案衝鋒槍4 枝之初，即有轉
    賣以牟利之意圖，嗣後並載運其中3 枝前往保安宮與「乙○
    」洽談販賣事宜等情，應與事實相符，堪予採信。至被告甲
    ○○歷次自白所述販入槍枝之金額雖有不一，惟其於警詢及
    92 年11 月25日偵訊時，一致供稱係以每枝35萬元之價格所
    販入，嗣於93年3 月15日偵訊時，始改稱販入之價格為每枝
    30萬元，參諸被告甲○○為警查獲當日及翌日所為之供述，
    距販入之時間較近，記憶應較清晰，自應認其係以每枝35萬
    元之價格販入扣案衝鋒槍為可採。從而，被告甲○○意圖牟
    利，於92年11月中旬某日，以每枝35萬元之價格向「小胖」
    販入扣案衝鋒槍4 枝既遂，並與「乙○」約妥以每枝40萬元
    至42 萬 元不等之價格，販賣扣案衝鋒槍1 枝至3 枝未遂之
    事實，應堪認定。
  (四)被告甲○○嗣後翻異前詞，辯稱：扣案之槍枝是丁○○所有
    ，不是我所有，我於警詢及偵訊時認為本件僅屬持有衝鋒槍
    之輕罪，且我下肢癱瘓，法院不致重判，復期待日後將獲得
    1 筆安家費用，才為被告丁○○承擔罪名而自白犯罪，又明
    天寺所查扣之衝鋒槍1 枝是遭警員栽贓云云，惟查：
    １、依卷附92年11月25日警詢筆錄所載，警員陳東山於製作
        筆錄前已告知被告甲○○涉犯之罪名為「意圖販賣而持
        有槍械」罪（警卷第1 頁），佐以被告甲○○於警詢、
        偵訊及本院羈押訊問時一再自白係為賺取買賣價差而向
        「小胖」販入扣案衝鋒槍，且已與「乙○」相約於保安
        宮前商談交易之事宜等語綦詳，則其既已供承前揭買賣
        衝鋒槍之情節，竟認為應僅觸犯持有衝鋒槍罪而願為被
        告丁○○承擔罪名，已有可疑。再者，被告甲○○自92
        年11月26日起即由其母吳寶鳳代為選任辯護人，此有刑
        事委任書狀1 紙可稽（偵卷第35頁），則其既有律師提
        供法律上之協助，理應於商討案情之際，即可獲悉依其
        先前自白之犯罪情節所可能觸犯之罪名，乃其竟於嗣後
        之93年3 月15日偵訊時，在選任辯護人到庭之情形下，
        仍自承販入扣案衝鋒槍4 枝（偵卷第52至57頁），顯與
        常理有悖。況被告甲○○係由原審法院於92年11月25日
        ，以所犯為最輕本刑為5 年以上有期徒刑之罪為由而准
        予羈押在案，此有原審法院92年度聲羈字第725 號押票
        1 紙可參，足見其自始即已明知所涉之罪名應屬重罪無
        訛，其辯稱主觀上誤認本案係持有槍械之輕罪而願為被
        告丁○○承擔罪名云云，自難採信。
    ２、被告甲○○因脊柱損傷併兩側下肢癱瘓致須乘坐輪椅外
        出一節，為其所自承在卷，復有高雄縣立鳳山醫院診斷
        證明書1 紙可佐（偵卷第60頁），足見其行動不便甚明
        ，而販賣衝鋒槍之犯行屬於重罪，在交易之過程中理應
        力求迅速、隱蔽以免遭警查獲，是如扣案衝鋒槍3 枝確
        係被告丁○○所有，則要求被告甲○○隨同前往保安宮
        之舉，非但無法獲得任何協助，反須於交易之過程中處
        處照料被告甲○○，豈非徒增為警緝獲之風險？反之，
        被告甲○○為販賣槍械，惟因行動不便而由被告丁○○
        在旁協助，較符常理。此外，被告甲○○復無法合理說
        明被告丁○○邀其同往保安宮之目的為何，足見其上開
        所辯，應係事後卸責之詞，不足採信。再如前所述，被
        告甲○○尚且能自行駕駛自小客車攜帶裝置槍枝之羽毛
        球至保安宮旁公園，足證其雖因下肢癱瘓致須乘坐輪椅
        ，但並非全然無行動能力，自難以此遽認被告甲○○不
        可能有販賣槍枝犯行。
    ３、被告甲○○另辯稱：承辦警員陳東山向我表示查獲衝鋒
        槍3 枝或4 枝之結果並無不同，而命我坦承在明天寺所
        查扣之衝鋒槍1 枝亦為其所有云云。惟查，被告甲○○
        為警查獲之翌日移送檢察官偵訊後，即已脫離警員陳東
        山之職務支配範圍，顯無繼續隱瞞遭警栽贓之動機，乃
        其竟於偵訊及原審法院羈押訊問時，一再自白扣案衝鋒
        槍4 枝均為其所有等語，所辯自與常理有悖。又於明天
        寺起獲之衝鋒槍1 枝（含彈匣2 個），其仿製廠牌、型
        號、射擊模式、扳機運作方式、保險型式、所配置之彈
        匣型式及數量等特徵，均與在保安宮左側公園之道路旁
        為警查獲之衝鋒槍3 枝（含彈匣6 個）相合，而販賣衝
        鋒槍之犯行屬於重罪，當事人於交易之過程自應務求隱
        密，則交易之槍枝型式、數量等細節，顯非外人所能輕
        易查知，再佐以扣案之衝鋒槍4 枝均係仿STEN MK II型
        口徑9 釐米制式衝鋒槍製造之仿造衝鋒槍，尚非國內常
        見之槍枝型式，且被告甲○○亦自承係於92年11月中旬
        始向「小胖」販入扣案衝鋒槍，自難認承辦警員於被告
        甲○○販入衝鋒槍後之數日內，即能查知其持有之槍枝
        型式及配置之彈匣數量，而取得與前開槍枝特徵完全相
        同之衝鋒槍以供栽贓。況被告甲○○住於高雄縣大寮鄉
        ，且其自承扣案之衝鋒槍係於高雄縣大寮鄉翁園村所購
        得，顯與位於同村之明天寺具有地緣關係，則其空言辯
        稱遭警栽贓云云，顯與事實不符，自難採信。又證人陳
        東山於本院證稱：甲○○下半身癱瘓坐輪椅，依明天寺
        旁廣場樹叢下之地勢而言，他不可能一個人到該地藏放
        槍枝等語（見本院卷第171 頁），惟被告甲○○將槍枝
        藏放在明天寺旁廣場樹叢下之地藏放槍枝之行為，本院
        查無其他知情共犯，此部分應認係被告甲○○與不知情
        之不詳姓名者一同為之。
  (五)被告丁○○辯稱：我是前往保安宮附近為被告甲○○購買便
    當，並陪同尋找友人，我不知羽毛球拍袋子內放置衝鋒槍3
    枝云云，惟查：
    １、被告甲○○下肢癱瘓致行動不便，已如前述，則其為與
        「乙○」進行交易而商請被告丁○○同往照料並協助搬
        運衝鋒槍，顯與常理無違。又被告丁○○既曾搬運裝有
        衝鋒槍之羽毛球拍袋子3 只，依其年齡、智識，應可輕
        易判斷其內係放置與羽毛球拍之形狀、重量及觸感完全
        不同之物，佐以承辦警員在被告甲○○駕駛之車內搜索
        槍械無著時，曾向被告丁○○追問其車輛之去處，然被
        告丁○○拒不回答等情，業據證人陳東山於原審證述明
        確（原審卷第65頁），核與被告丁○○供述之情節相符
        （原審法卷第79、80頁），是如被告丁○○確實不知羽
        毛球拍袋子內之物品為何，何有刻意隱瞞之必要？況扣
        案之衝鋒槍既得以置於羽毛球拍袋子內，堪認體積並非
        巨大，是被告丁○○乘坐被告甲○○之車時，僅須將上
        開物品移置於該車之其他座位或後車廂即可，何必搬至
        他車藏放？另證人陳東山於本院證稱：我們事先有跟監
        ，知道鍾政綱是開YI-6382 號的車子，本案發生前幾天
        被告等有約我們的線民在中山路與民生路一家古德曼咖
        啡接洽，我們也有在現場等語（見本院卷第169 頁），
        可見被告丁○○與甲○○於本件案發之前即有販賣槍械
        之犯意聯絡甚明。足見被告丁○○事前即已明知羽毛球
        拍袋子內放置衝鋒槍之事實，否則被告甲○○豈會懷疑
        係遭被告丁○○出賣？則綜上各節以觀，足證被告丁○
        ○辯稱不知情云云，顯與事實不符，難予採信。
    ２、被告等於偵訊時經隔離訊問之結果，就相約購買便當之
        時間係在前往保安宮尋找友人之前或之後等情之供詞相
        互矛盾，另被告丁○○供稱係前往前金路附近之菜市場
        購買自助餐各1 份，顯與被告甲○○供稱係前往鼎山路
        附近之菜市場購買牛肉拌飯云云不符（偵卷第54至56頁
        反面），足見被告丁○○辯稱當日外出之目的係為被告
        甲○○購買便當云云，應為臨訟杜撰之詞，不足採信。
    ３、從而，被告丁○○事前即已明知被告甲○○車內載運之
        物品為衝鋒槍，竟仍駕車同往保安宮，並將衝鋒槍搬運
        至其車內藏放，足見其就被告甲○○與「乙○」相約於
        保安宮前交易衝鋒槍等情知之甚詳，則其與被告甲○○
        就販賣衝鋒槍予「乙○」之犯行間，應有犯意聯絡及行
        為分擔之事實，即堪認定。
    ４、另證人陳東山於本院證述：本案是運用線民查獲，線民
        說被告丁○○有幫人穿針引線買賣槍械，丁○○的槍械
        來源是被告甲○○，所以我們叫秘密證人打電話向丁○
        ○說要買槍等語（見本院卷第169 、174 頁），可見被
        告甲○○、丁○○原本即具有販賣槍械之犯罪故意，本
        案僅因員警為逮捕被告2 人而提供犯罪機會，與所謂陷
        害教唆須行為人本無犯罪意思，而因教唆人之教唆始萌
        生犯意者不同（最高法院92年台上字第6008號判決可參
        ）。本案應係警方對於原已具有犯罪故意並已實施犯罪
        行為之人，以所謂『釣魚』之偵查技巧蒐集被告等犯罪
        證據，再衡諸本案偵查行為及被告2 人於調查及偵審中
        之權利並無受害影響等情，堪認本案員警所為誘捕行為
        尚稱相當，不違比例原則，所取得之證據，自難認無證
        據能力。
  (六)至被告等另辯稱警員陳東山涉嫌違法監聽，且卷附代號「丙
    ○」之警詢筆錄（原審卷第256 頁）疑似案發後所製作云云
    ，惟本院既未將前揭監聽內容及警詢筆錄採為不利於被告等
    之認定依據，則其等此部分之辯詞是否屬實，即無再予深究
    之必要，附此敘明。
  (七)綜上所述，被告甲○○、丁○○所辯均係飾卸之詞，一無可
    信。本件事證明確，被告2人犯行洵堪認定。
二、按刑罰上所謂之販賣行為，僅須以營利之意思，而有販入或
    賣出之行為，即足構成，惟意圖營利而販入後，第1 次販賣
    予他人之行為，乃接續原先販入之犯意而為，故不論其出賣
    之行為既遂或未遂，應認僅係基於單一犯意之接續行為，不
    能認係基於概括犯意之連續二行為，而以連續犯論處（最高
    法院84年度台上字第6169號、92年度台上字第2641號判決意
    旨參照）。次按槍砲彈藥刀械管制條例第7條第1項所規定之
    槍枝，應不限於正式兵工廠所產製之制式槍枝，而應視槍枝
    本身之構造及威力而定，如鑑定之結果雖屬仿造，但結構精
    良，型式及性能與一般制式槍枝相當，即應屬上開規定所管
    制之槍枝，否則如仿造槍枝之殺傷力超過或與制式槍枝相當
    ，反而認屬其他具有殺傷力之槍枝，顯與上開規定之本旨有
    悖（最高法院92年度台上字第6807號、89年度台上字第41號
    判決意旨參照）。本件扣案之衝鋒槍4枝均係仿STEN MKII型
    口徑9釐米制式衝鋒槍製造之仿造衝鋒槍，機械性能良好，
    可擊發同口徑制式子彈而具有殺傷力等情，已如前述，則扣
    案之衝鋒槍4枝既經鑑定為仿造而非改造，且機械性能良好
    ，可擊發同口徑之制式子彈，自足認其型式及性能與制式衝
    鋒槍相當，而屬槍砲彈藥刀械管制條例第7條第1項所規定之
    衝鋒槍。
三、被告甲○○意圖牟利而販入衝鋒槍既遂，再接續原先販入之
    犯意，與被告丁○○共同賣出未遂，是核被告甲○○所為，
    係犯槍砲彈藥刀械管制條例第7條第1項之販賣衝鋒槍既遂罪
    ；被告丁○○所為，係犯同條例第7條第5項、第1 項之販賣
    衝鋒槍未遂罪。被告等持有衝鋒槍之低度行為，應為販賣之
    高度行為所吸收，不另論罪。又其等就前揭販賣衝鋒槍未遂
    之犯行間，有犯意聯絡及行為分擔，均為共同正犯。被告丁
    ○○已著手於販賣行為之實行而不遂，為未遂犯，酌依刑法
    第26條前段之規定減輕其刑。公訴意旨認被告等均係犯槍砲
    彈藥刀械管制條例第10條第1 項之販賣改造模型槍罪，惟業
    據公訴人於原審審理時更正起訴法條為同條例第7 條第1 項
    之販賣衝鋒槍罪，本院即無再予變更起訴法條之必要，然公
    訴人就被告丁○○之部分論以販賣衝鋒槍既遂罪，仍有未合
    ，附此敘明。
四、被告犯罪事證明確，原判決依據槍砲彈藥刀械管制條例第7
    條第1 項、第5 項，刑法第11條前段、第28條、第26條前段
    、第42條第3 項、第38條第1 項第1 款、第2 款，罰金罰鍰
    提高標準條例第2 條，現行法規所定貨幣單位折算新臺幣條
    例第2 條規定，並審酌被告等為牟私利，非法販賣仿造衝鋒
    槍，嚴重破壞社會治安，犯罪情節及所造成之危害甚鉅，且
    犯後猶藉詞卸責，顯無悔意，惟念其等5 年內均未受有期徒
    刑以上刑之宣告，此有臺灣高等法院被告全國前案紀錄表各
    1 份在卷足參等一切情狀，就被告甲○○部分量處有期徒刑
    13年併科罰金新臺幣400 萬元，就被告丁○○部分量處有期
    徒刑10年併科罰金新臺幣300 萬元，並就罰金部分諭知如易
    服勞役均以罰金總額與6 個月之日數比例折算；復敘明公訴
    人具體求處被告等均無期徒刑，尚嫌過重；並說明扣案之衝
    鋒槍4 枝（槍枝管制編號為0000000000至0000000000號，含
    彈匣8 個）係違禁物且與被告甲○○犯行有關，又扣案之上
    開槍彈其中3 枝（槍枝管制編號為0000000000至0000000000
    號，含彈匣6 個），係違禁物且與被告丁○○犯行有關，應
    依刑法第38條第1 項第1 款之規定分別在被告甲○○、丁○
    ○所受宣告刑下宣告沒收；至羽毛球拍袋子3 只為被告甲○
    ○所有，此業據被告甲○○於警詢時供承在卷，且係供被告
    2 人犯罪所用之物，自應依刑法第38條第1 項第2 款之規定
    宣告沒收。經核原判決認事用法均無違誤，量刑亦稱妥適，
    被告2 人上訴意旨否認犯行並指摘原判決不當，為無理由，
    應予駁回。
據上論結，應依刑事訴訟法第368 條，判決如主文。
本案經檢察官陳國全到庭執行職務。
中　　華　　民　　國　　94　　年　　6 　　月　　30　　日
                  刑事第六庭    審判長法  官  王憲義
                                      法  官  張盛喜
                                      法  官  范惠瑩
以上正本證明與原本無異。
如不服本判決應於收受本判決後10日內向本院提出上訴書狀，其
未敘述上訴理由者，並得於提起上訴後10日內向本院補提理由書
狀（均須按他造當事人之人數附繕本）「切勿逕送上級法院」。
中　　華　　民　　國　　94　　年　　7 　　月　　1 　　日
　　　　　　　　　　　　　　　　　　　書記官  魏文常
附錄法條：
槍砲彈藥刀械管制條例第7條
未經許可，製造、販賣或運輸火砲、肩射武器、機關槍、衝鋒槍
、卡柄槍、自動步槍、普通步槍、馬槍、手槍或各類砲彈、炸彈
、爆裂物者，處死刑、無期徒刑或7 年以上有期徒刑；處徒刑者
，併科新台幣3,000 萬元以下罰金。未經許可，轉讓、出租或出
借前項所列槍砲、彈藥者，處無期徒刑或5 年以上有期徒刑，併
科新台幣1,000 萬元以下罰金。
意圖供自己或他人犯罪之用，而犯前2 項之罪者，處死刑或無期
徒刑；處徒刑者，併科新台幣5,000 萬元以下罰金。
未經許可，持有、寄藏或意圖販賣而陳列第1 項所列槍砲、彈藥
者，處5 年以上有期徒刑，併科新台幣1,000 萬元以下罰金。
第1項至第3項之未遂犯罰之。
